臺灣高等法院刑事裁定
109年度抗字第1767號
抗  告  人
即  受刑人  李亭翰



上列抗告人因檢察官聲請定其應執行刑案件，不服臺灣新北地方
法院中華民國109年9月14日裁定（109年度聲字第3498號），提
起抗告，本院裁定如下：
    主  文
抗告駁回。
    理  由
一、原裁定意旨略以：抗告人即受刑人李亭翰因違反毒品危害防
    制條例等案件，分別經判處如附表所示之刑，而且均已分別
    確定在案，有附表所示各罪之判決書及本院被告前案紀錄表
    在卷可稽。其中附表編號15、16所示之案件，均為得易科罰
    金之刑；附表編號1至14所示之案件，則均為不得易科罰金
    之刑，因受刑人已出具定刑聲請切結書1紙，請求將附表所
    示各罪聲請合併定應執行刑，故檢察官所為本件聲請應屬正
    當，爰定其應執行有期徒刑2年11月等語。
二、抗告意旨略以：抗告人所有案件都不是現行犯，警方做警詢
    筆錄時，抗告人都認罪，犯後態度良好，抗告人父親很早就
    去世，母親身體狀況不好，以前頭有開過刀，所以抗告人會
    做違法之事，是為了照顧家中母親，抗告人初犯之前都沒關
    過，無前科紀錄，很多案件都沒證據，知道錯了，請讓應執
    行刑減少，讓抗告人早日返家照顧母親云云。
三、按數罪併罰之定應執行之刑，係出於刑罰經濟與責罰相當之
    考量，並非予以犯罪行為人或受刑人不當之利益，為一種特
    別的量刑過程，相較於刑法第57條所定科刑時應審酌之事項
    係對一般犯罪行為之裁量，定應執行刑之宣告，乃對犯罪行
    為人本身及所犯各罪之總檢視，除應考量行為人所犯數罪反
    應出之人格特性，並應權衡審酌行為人之責任與整體刑法目
    的及相關刑事政策，在量刑權之法律拘束性原則下，依刑法
    第51條第5款之規定，採限制加重原則，以宣告各刑中之最
    長期為下限，各刑合併之刑期為上限，但最長不得逾30年，
    資為量刑自由裁量權之外部界限，並應受法秩序理念規範之
    比例原則、平等原則、責罰相當原則、重複評價禁止原則等
    自由裁量權之內部抽象價值要求界限之支配，使以輕重得宜
    ，罰當其責，俾符合法律授與裁量權之目的，以區別數罪併
    罰與單純數罪之不同，兼顧刑罰衡平原則。個案之裁量判斷
    ，除非有全然喪失權衡意義或其裁量行使顯然有違比例、平
    等諸原則之裁量權濫用之情形，即不得任意指其為違法。
四、經查，抗告人所犯如附表所示之各罪，前經法院判處如附表
    所示之刑並定如附表所示之應執行刑，均分別確定在案，且
    各罪均為最先一罪裁判確定前所犯，原審亦為最後事實審法
    院，有各該判決書及本院被告前案紀錄表在卷可稽。又附表
    編號1至14所示之罪所處之刑為不得易科罰金，附表編號15
    至16所示之罪所處之刑為得易科罰金，抗告人就如附表所示
    之各罪，請求檢察官聲請合併定其應執行刑，有「定刑聲請
    切結書」(執聲卷第8頁)在卷可佐。茲檢察官就抗告人所犯
    如附表所示之各罪向法院聲請定其應執行刑，經原審法院審
    核認其聲請為正當，並定其應執行刑。而附表編號1至14為
    三人以上共同詐欺取財罪，附表編號15為幫助詐欺取財罪，
    附表編號16為施用第二級毒品罪，上開各罪之犯罪型態、犯
    罪情節、侵害法益部分相同、部分不同，是原裁定於各刑之
    中最長期(1年6月)以上，各刑合併之刑期(17年1月)以下之
    法定範圍內定應執行有期徒刑2年11月，經核並未逾越刑法
    第51條第5款之界限，符合量刑裁量之外部性界限及內部性
    界限，亦無明顯過重而違反比例原則或公平正義原則之情形
    ，自無違誤。抗告人雖以前詞提起抗告，然原裁定以本件符
    合數罪併罰要件，定應執行刑為2年11月，已較附表編號1至
    16所示之罪之刑期總和17年1月為輕，亦較附表編號1至4前
    定應執行刑(1年4月)、附表編號5至14前定應執行刑(2年)及
    其餘附表所示之罪之刑期總合3年9月為輕。原裁定已審酌受
    刑人犯罪之情節及行為次數，對於受刑人所犯數罪為整體評
    價，核屬法院裁量職權之適法行使，難謂與比例原則、平等
    原則、罪責相當原則、責任遞減原則有違，亦難認有與社會
    法律情感不符之情。抗告人所執前詞，指摘原裁定不當，為
    無理由，應予駁回。
五、據上論斷，應依刑事訴訟法第412條，裁定如主文。
中　　華　　民　　國　　109 　年　　10　　月　　19　　日
                  刑事第二十五庭 審判長法  官 邱滋杉
                                       法  官 陳彥年
                                       法  官 文家倩
以上正本證明與原本無異。
如不服本裁定，應於收受送達後五日內向本院提出抗告狀。
                                       書記官 桑子樑
中　　華　　民　　國　　109 　年　　10　　月　　19　　日